臺灣高雄地方法院刑事判決　　　　　　　94年度易字第1312號
公　訴　人　臺灣高雄地方法院檢察署檢察官
被　　　告　甲○○
上列被告因竊盜案件，經檢察官提起公訴（94年度偵字第9872、
11996 號），被告於本院準備程序中就被訴事實為有罪之陳述，
經詢問當事人意見，合議庭裁定由受命法官依簡式審判程序獨任
審理，本院判決如下：
    主  文
甲○○連續攜帶兇器竊盜，累犯，處有期徒刑拾月。扣案之手套
壹只、Ｔ型扳手貳支均沒收。
    事  實
一、甲○○於民國九十二年間因贓物案件，經臺灣屏東地方法院
    以九十二年度訴字第二三八號判處有期徒刑四月確定，嗣於
    九十二年六月二十日易科罰金執行完畢。詎仍不知悔改，復
    基於意圖為自己不法所有之概括犯意，自九十四年四月二十
    七日某時起至同年五月二十四日三時十分許止，連續為下列
    竊盜行為：
（一）於九十四年四月二十七日十八時後之某時，在屏東市大武
      營附近某處，徒手竊取車號ＺＨ—六五三○號自小客貨車
      上之瓦斯筒二個（由丁○○所持有管理，係於同日十八時
      許，在高雄縣大寮鄉○○○路一八○號旁遭不詳人士竊取
      後置放在該處），得手後將上開瓦斯筒搬運至自己所有之
      車號ＩＱ—七三三七號自小客車上藏放。
（二）於九十四年四月二十八日二時至三時許，在高雄縣鳳山市
      ○○路八○巷巷口處，穿戴手套一只，持客觀上可為兇器
      之Ｔ型扳手二支，以用上開Ｔ型扳手撬開車門之方式，竊
      取乙○○所有車號ＹＧ—九○八八號自小客車，及置於車
      內之釣桿四支、釣具一箱、機車輪胎一個、機車拆卸工具
      一個，得手後除將上開釣桿、釣具、機車輪胎、拆卸工具
      等物帶走變賣外，並將上開車輛放置在高雄縣大寮鄉○○
      街一號附近。嗣於同日十二時三十分許，甲○○駕駛車號
      ＩＱ—七三三七號自小客車，搭載不知情之邱順治前往上
      開ＹＧ—九○八八號自小客車停放地點，委託邱順治駕駛
      該車前往屏東縣，邱順治上車發動該車時，即為警查獲，
      甲○○乃趁隙棄車逃逸，警方當場扣得ＹＧ—九○八八號
      自小客車（已發還乙○○領回），並在車號ＩＱ—七三三
      七號自小客車上扣得前開瓦斯筒二個（已發還丁○○領回
      ）及甲○○所有之前揭手套一只、Ｔ型扳手二支。
（三）於九十四年五月二十四日三時十分許，在高雄縣鳳山市○○路四八之三號前，與真實姓名、年籍不詳，綽號「阿輝
      」之成年男子基於意圖為自己不法所有之犯意聯絡，由甲○○負責在一旁把風，「阿輝」負責下手，共同竊取劉蔡
      金美所有，由戊○○管理使用之車號ＺＰ—二四一二號自
      小客車，得手後尚未離去之際，遭巡邏員警查獲，並扣得
      上開車輛（已發還戊○○領回），「阿輝」則趁隙逃逸。
二、案經高雄縣政府警察局林園分局、鳳山分局報請臺灣高雄地
    方法院檢察署檢察官偵查起訴。
    理  由
一、按本件被告甲○○所犯係死刑、無期徒刑、最輕本刑為三年
    以上有期徒刑以外之罪，其於準備程序就前揭被訴事實為有
    罪之陳述，經受命法官告知簡式審判程序之旨，並聽取其與
    公訴人之意見後，本院認無不得或不宜改依簡式審判程序進
    行之處，爰依刑事訴訟法第二百七十三條之一第一項，裁定
    本件由受命法官獨任進行簡式審判程序，合先敘明。
二、上揭事實，業據被告於警詢、偵訊及本院審理時坦承不諱，
    核與告訴人丁○○、乙○○、被害人戊○○、證人邱順治於
    警詢、偵訊時指訴及證述之情節相符，並有贓物認領保管單
    、車籍作業系統查詢認可資料各三紙、職務報告一紙附卷及
    手套一只、Ｔ型扳手二支扣案可稽，被告前開自白核與事實
    相符，本件事證明確，其犯行堪予認定。
三、按刑法第三百二十一條第一項第三款之攜帶兇器竊盜罪，係
    以行為人攜帶兇器竊盜為其加重條件，此所謂兇器，其種類
    並無限制，凡客觀上足對人之生命、身體、安全構成威脅，
    具有危險性之兇器均屬之，且祇須行竊時攜帶此種具有危險
    性之兇器為已足，並不以攜帶之初有行兇之意圖為必要，最
    高法院七十九年台上字第五二五三號判例意旨可資參照。查
    被告於九十四年四月二十八日二時至三時許行竊時，係攜帶
    長度約十至十五公分長之Ｔ型扳手二支，該Ｔ型扳手為鐵製
    品（把手部分為塑膠製品），尖端像螺絲起子一樣尖銳，此
    據被告供承在卷（見本院九十四年八月二十六日審判筆錄）
    ，屬客觀上足以殺傷人生命、身體之器械，顯係具有危險性
    之兇器。是核被告所為，犯罪事實（一）、（三）部分均係
    犯刑法第三百二十條第一項普通竊盜罪，另犯罪事實（二）
    部分係犯刑法第三百二十一條第一項第三款之攜帶兇器竊盜
    罪。被告與真實姓名、年籍不詳，綽號「阿輝」之成年男子
    間，就上揭犯罪事實（三）部分犯行有犯意聯絡與行為分擔
    ，皆為共同正犯。被告先後三次竊盜行為，時間緊接，手法
    相同，觸犯基本構成要件同一之罪名，顯係出於概括犯意反
    覆為之，為連續犯，爰依刑法第五十六條之規定，從一重論
    以犯罪事實（二）之攜帶兇器竊盜罪，並加重其刑。查被告
    前因贓物案件，經臺灣屏東地方法院以九十二年度訴字第二
    三八號判處有期徒刑四月確定，於九十二年六月二十日易科
    罰金執行完畢，有臺灣高等法院被告前案紀錄表在卷可憑，
    其受有期徒刑之執行完畢，五年內再犯本件有期徒刑以上之
    罪，為累犯，應依刑法第四十七條規定加重其刑，並依同法
    第七十條規定遞加之。爰審酌被告正值青壯，竟不思以正當
    之方式獲取財物，而貪圖私欲，竊取他人之財物，侵害他人
    之財產安全，行為實有不當；惟念其犯後坦承犯行，且所竊
    得之瓦斯筒二個、ＹＧ—九○八八號、ＺＰ—二四一二號自
    小客車各一輛均已為警查獲而發還告訴人丁○○、乙○○及
    被害人戊○○等一切情狀，量處如主文所示之刑，以資懲儆
    。扣案之手套一只、Ｔ型扳手二支，均屬被告所有且供其犯
    本件竊盜罪（犯罪事實（二）部分）所用之物，業據被告坦
    承在卷（見本院九十四年八月二十六日審判筆錄），應依刑
    法第三十八條第一項第二款宣告沒收。
據上論斷，應依刑事訴訟法第二百七十三條之一第一項、第二百
八十四條之一、第二百九十九條第一項前段，刑法第五十六條、
第三百二十一條第一項第三款、第四十七條、第三十八條第一項
第二款，罰金罰鍰提高標準條例第一條前段，判決如主文。
本案經檢察官丙○○到庭執行職務。
中　　華　　民　　國　　94　　年　　9 　　月　　9 　　日
                      刑事第五庭    法　官  楊筑婷
以上正本證明與原本無異。
如不服本判決，應於收受送達後10日內向本院提出上訴書狀。
中　　華　　民　　國　　94　　年　　9 　　月　　9 　　日
　　　　　　　　　　　　　 　       書記官  林雯琪
附錄本案判決論罪科刑法條：
中華民國刑法第三百二十一條第一項
犯竊盜罪而有左列情形之一者，處六月以上、五年以下有期徒刑
：
一  於夜間侵入住宅或有人居住之建築物、船艦或隱匿其內而犯
    之者。
二  毀越門扇、牆垣或其他安全設備而犯之者。
三  攜帶兇器而犯之者。
四  結夥三人以上而犯之者。
五  乘火災、水災或其他災害之際而犯之者。
六  在車站或埠頭而犯之者。
中華民國刑法第三百二十條第一項
意圖為自己或第三人不法之所有，而竊取他人之動產者，為竊盜
罪，處五年以下有期徒刑、拘役或五百元以下罰金。
